臺灣臺北地方法院民事裁定         100年度家聲字第863號
聲  請  人  廖健男律師
上列聲請人聲請變賣被繼承人曹素芬之遺產事件，本院裁定如下
：
    主    文
准聲請人變賣或在有價證券集中交易市場出售被繼承人曹素芬（
女、民國○○年○月○○日生、身分證統一編號：Ｚ000000000號、生
前設籍地：台北市○○○路○段23巷60號5樓之5、民國97年3月
18日死亡）所遺之大同股份有限公司股票貳仟零參拾股。
聲請程序費用由被繼承人曹素芬之遺產負擔。
    理    由
一、聲請意旨略以：聲請人前經鈞院以97年度財管字第111號裁
    定指定為被繼承人曹素芬之遺產管理人，並以鈞院98年度家
    催字第162號民事裁定准對其繼承人、債權人及受遺贈人為
    公示催告，期限分別屆滿。聲請人於管理被繼承人之遺產時
    ，發現尚有大同股份有限公司股票2,030股，惟因未能尋得
    股票，乃向大同公司函詢被繼承人之持股狀況，並警局備案
    、向大同公司辦理股票掛失、對持有該等股票之人為公示催
    告及登報，茲因權利申報期間屆滿無人申報權利，並經鈞院
    以100年度除字第2246號除權判決宣告該等證券無效在案，
    現正向大同公司接洽補發中。惟因該等股票係上市公司股票
    ，據大同公司表示程序上須俟法院裁定准予變賣後，該公司
    始能補發撥付入申請人個人之集保帳戶，聲請人則須俟收到
    撥入集保帳戶之股票後，才能在有價證券集中交易市場出售
    ，以取得價款，加入分配清償。茲為清償被繼承人債務之必
    要，爰請准裁定如主文所示之事項等語。
二、按民法第1179條第1項第2款、第4款規定，遺產管理人有為
    保存遺產必要處置及清償債務或交付遺贈物之職務；而同條
    第2項後段規定，遺產管理人為清償債務或交付遺贈物之必
    要，經親屬會議之同意，始得變賣遺產；同法第1132條規定
    ，親屬會議不能召開或召開有困難時，依法應經親屬會議之
    事項由有召集權人聲請法院處理之。由是以觀，於親屬會議
    無法召開時，遺產管理人為清償債務或交付遺贈物之必要，
    即得經聲請法院之同意，變賣遺產。
三、經查，聲請人之主張，業據其提出本院97年度財管字第111
    號暨確定證明書、98年度家催字第162號民事裁定暨登報影
    本、100年度司催字第1241號裁定暨登報影本、100年度除字
    第2246號除權判決影本、財政部台北市國稅局遺產稅免稅證
    明書影本、大同公司函等件為證，而被繼承人之在臺之親屬
    又不足以召開親屬會議，故聲請人以遺產管理人之身分，以
    為清償債務之原因，而聲請本院准予變賣被繼承人所遺之如
    主文所示之股票，即無不合，應予准許。
四、依非訟事件法第157條規定，裁定如主文。
中    華    民    國   100    年    11    月    29    日
                  家事法庭法  官  李莉苓
以上為正本係照原本作成。
如對本裁定抗告，須於裁定送達後十日內，向本院提出抗告狀。
中    華    民    國   100    年    11    月    30    日
                          書記官  譚鈺陵